---
title: "Разведочный анализ данных о пользователях TripAdvisor"
author: "Alexey Shovkun"
date: "Tuesday, April 14, 2015"
output: html_document
---

## Разведка исходных даных 

```{r init, echo=FALSE, results='hide', message=FALSE, warning=FALSE}
#eval(parse('C:/Work/R_Sentiment/textFunctions.R',encoding = "UTF-8"))

require (ggplot2); 
#require(gridExtra)
require (PerformanceAnalytics)  #chart.Correlation()
library(AppliedPredictiveModeling)
transparentTheme(trans = .4)
require (stringi)
require (dplyr)
require(tidyr) #unnest
require(reshape2) #dcast
require(caret) #dummyVars, featurePlot

dfMOMos <- readRDS("data/MaldivesMOMosClassified.rds") 

```

Посмотрим на данные. 
```{r summary, echo=FALSE, warning=FALSE, message = FALSE, cache=TRUE}
head (dfMOMos)
```

Таблица с данными содержит столбцы с описательными параметрами, которые являются уникальными для каждого пользователя и не могут влиять на классификацию интересен/не интересен: memberName, urlMessage, url. При решении задачи классификации будем игнорировать эти параметры.

Числовые параметры *Count могут содержать пустые значения (NA), заменим их на 0. Также необходимо нормализовать числовые параметры, приведя их к значениям в диапазоне [0, 1].

```{r prepareFeatures, echo=FALSE, warning=FALSE, message = FALSE, cache=TRUE}
dfMOMos$class <- as.factor(as.numeric(dfMOMos$class))

dfMOMos <- dfMOMos %>% select(-memberName, -urlMessage, -url)

features <- colnames (dfMOMos)
countFeatures <- features[stri_detect_fixed(features, "Count")]
#naFeaturesTozero <- unique(c("category", countFeatures, ratingFeatures))
naFeaturesTozero <- countFeatures
for (i in 1:length(naFeaturesTozero) ) {
    dfMOMos[naFeaturesTozero[i]][is.na(dfMOMos[naFeaturesTozero[i]])] <- 0
}

#View (dfMOMos[naFeaturesTozero][])
#str(dfMOMos)
#View(dfMOMos)

dfMOMos$memberTitle[is.na(dfMOMos$memberTitle)] <- "Без титула"
dfMOMos$memberTitle <- factor(dfMOMos$memberTitle, ordered=TRUE,
                              levels=c("Без титула", "Младший критик", "Критик", "Старший критик", 
                                       "Эксперт", "Профессиональный критик"))
#str(dfMOMos$memberTitle)

#2 раза специально, чтобы получить NA значения в table(). Почему - НЕ ПОНЯТНО
# после 1-го вызова получаем 
# Factor w/ 3 levels "женщина","мужчина",..: 2 NA NA NA NA 2 NA 1 NA NA ...
# после 2-го вызова получаем 
# Factor w/ 3 levels "женщина","мужчина",..: 2 3 3 3 3 2 3 1 3 3 ...
dfMOMos$sex <- factor(dfMOMos$sex, ordered=FALSE,
                        exclude = NULL, # чтобы NA был уровнем фактора
                              levels=c(NA, "женщина", "мужчина"))
dfMOMos$sex <- factor(dfMOMos$sex, ordered=FALSE,
                        exclude = NULL, # чтобы NA был уровнем фактора
                              levels=c(NA, "женщина", "мужчина"))
#str(dfMOMos$sex)
#table (dfMOMos$sex)


#unique(dfMOMos$ageGroup)
# Тут достаточно одного вызова factor(), чтобы получить NA значения в виде отдельного уровня фактора
dfMOMos$ageGroup[dfMOMos$ageGroup==""] <- NA
dfMOMos$ageGroup <- factor(dfMOMos$ageGroup, ordered=TRUE,
                        exclude = NULL, # чтобы NA был уровнем фактора
                              levels=c(NA, "Не более 12", "13-17",  "18-24", "25-34", "35-49", "50-64", "65+"))
#str(dfMOMos$ageGroup)

dfMOMos$country <- factor (dfMOMos$country, exclude=TRUE)
#str(dfMOMos$country )
#levels(dfMOMos$country )
#summary (dfMOMos$country)

dfMOMos$city <- as.factor (dfMOMos$city)
#str(dfMOMos$city)
#summary (dfMOMos$city)

#только классифицированные пользователи
dfTrain <- dfMOMos[!is.na(dfMOMos$class),]
#View (dfTrain)
```


```{r correlation, echo=FALSE, warning=FALSE, message = FALSE, cache=TRUE}
chart.Correlation(dfTrain[,c("class", countFeatures)])
```

Из таблицы корреляции делаем вывод, что необходимо нормировать числовые значения.

```{r featuresReviews, echo=FALSE, warning=FALSE, message = FALSE, cache=TRUE}
featurePlot (x = dfTrain[ ,c(countFeatures[1:5])],
             y = as.factor(dfTrain$class),
             plot="pairs", auto.key=list(columns=2))
```

Из графика видим:

1. параметр reviews1Count полезен для классификации

2. большая часть точек сосредоточена в области низких значений, соответственно нормирование может улучшить избирательную способность остальных параметров ("reviews(2-5)Count"")

```{r featuresSet2, echo=FALSE, warning=FALSE, message = FALSE, cache=TRUE}
featurePlot (x = dfTrain[ ,c(countFeatures[6:9])],
             y = as.factor(dfTrain$class),
             plot="pairs", auto.key=list(columns=2))
```

Из графика видим: 

- Интересующие нас категории (0-не инетресен, 1 - интересен) сильно перемешаны. Визуально выделить эти классы пользователей на основе представленных параметров нельзя.

- CPYCount имеет выброс. Необходимо нелинейное нормирование, которое "растянет середину". Используем предобразование Yeo-Johnson, которое делает данные близкими к нормальному (гауссовому) распределению, затем приведем данные к диапазону [0, 1]

- Остальные параметры следует отнормировать линейно в диапазон [0, 1].

```{r featuresSet3, echo=FALSE, warning=FALSE, message = FALSE, cache=TRUE, fig.width=8}
featurePlot (x = dfTrain[ ,c("memberTitle", "sex", "registrationYear", "ageGroup")],
             y = as.factor(dfTrain$class),
             plot="pairs", auto.key=list(columns=2))
table (dfTrain$sex)
```

Из графика видим: 

- звание пользователя (memberTitle) - полезный параметр для разделения классов. Оставим его упорядоченным категориальным, хотя могли бы сделать числовым в диапазоне [0, 1].

- пол (sex) - Может иметь значение для нашей задачи. Плохо, что данный параметр имеет довольно большоей количество неопределенных значений. **Необходимо применить алгоритм предсказывания пола перед предсказыванием категории клиента "инетресен/не инетересен".** Для начала используем алгоритм, реализованный в библиотеке caret (preProcess, method = ("knnImpute", "bagImpute")). Для улучшения качества работы всей классифицируещй цепи целесообразно применить методы определения пола на основе текстов отзывов, т.е. с использованием набора данных "MaldivesHotelReviews".

- год регистрации (registrationYear) - теоретически не должен влиять на решаемую задачу, однако график показывает, что влияние есть. Нормируем этот параметр в диапазон [0, 1].

- возрастная группа (ageGroup) - имеет определенную корреляцию с категорией (классом) пользователя. Плохо, что содержит большое количество неопределенных значений, что в обучающей выборке отсутствуют данные для групп (менее 12 лет", "13-17 лет", "18-24", "65+"). Предполагаю, что для качественного предсказания возрастной группы понадобится заметно больше обучающих данных и, даже если мы из получим, не факт, что результат предсказания будет достаточно точным. Планирую попробовать варианты:
     - заполнять отсутствующие значения "дешевым" методом "knnImpute". 
     - сделать поле числовым в диапазоне [0, 1], подумать над методом заполнения ("medianImpute", линейная регрессия, ...).
     - ввести новую категорию "возраст не известен". Тогда этот параметр не будет "мешать" прогнозированию, если он ен известен. Возможно, это даст такой же результат, как и предыдущий вариант (медиана).

```{r featuresSet4, echo=FALSE, warning=FALSE, message = FALSE, cache=TRUE}
featurePlot (x = dfTrain[ ,c("country", "city")],
             y = as.factor(dfTrain$class),
             plot="pairs", auto.key=list(columns=2))

```

Несмотря на то, что интуитивно кажется, что представленные на графике параметры Страна (country) и Город (city) не должны иметь значения, т.к. в рассматриваемом наборе данных пользователи уже отобраны по геопризнаку "Москва и окрестности", график показывает, что эти параме ры могут быть полезны для классификации. Преобразуем их в категориальные (бинарные) переменные.

## Подготовка параметров набора данных

Выполним преобразования параметров набора данных в соответствии с принятыми ранее решениями:
 - class - оставляем фактором.
 - review*Count, publicationsCount, helpfulCount, citiesCount, registrationYear - преобразование Yeo-Johnson, затем нормализация в диапазон [0, 1].  
 - CPYCount - преобразование Yeo-Johnson, затем нормализация в диапазон [0, 1]*.
 - memberTitle -  оставим его упорядоченным фактором.
 - ageGroup - заменяем NA на "Возраст не известен"*. Оставляем фактором. 
 - sex - заменяем NA на предсказанные значения (bagImpute)*. Оставляем фактором.
 - city - оставляем фактором.
 - country - заменяем NA на "Россия"*. Оставляем фактором.
 - tagsList, hotelsReviews - разворачиваем в категориальные (бинарные) переменные.

*) Возможно другое решение.

```{r prepareFeatures2, echo=FALSE, warning=FALSE, message = FALSE, cache=TRUE}

## review*Count, ..., CPYCount, registrationYear
normalizeList <- stri_subset_fixed(colnames(dfMOMos), "Count") #все *Count, включая CPYCount 
normalizeList <- c(normalizeList, "registrationYear") #
preProcNumeric <- preProcess (dfMOMos[normalizeList], method=c("YeoJohnson", "range") )
dfNormalized <- data.frame(uid = dfMOMos$uid, predict(preProcNumeric,dfMOMos[normalizeList]),
                           stringsAsFactors = FALSE)
#View(dfNormalized)

## memberTitle . Эксперимент. Число в диапазоне [0, 1]
#table(dfMOMos$memberTitle)
#levels(dfMOMos$memberTitle)
dfMOMos$memberTitle <- (as.numeric(dfMOMos$memberTitle)-1)/5

## ageGroup
levels(dfMOMos$ageGroup)[1] <- "Возраст не известен"
#dfMOMos$ageGroup [is.na(dfMOMos$ageGroup)] <- "Возраст не известен"
#table(dfMOMos$ageGroup)

## sex
levels(dfMOMos$sex)[1] <- "Пол не известен"
#table(dfMOMos$sex)

## country
dfMOMos$country <- as.character(dfMOMos$country)
dfMOMos$country[is.na(dfMOMos$country)] <- "Россия"
dfMOMos$country <- factor (dfMOMos$country, exclude=TRUE)
#table(dfMOMos$country)


## tagsList. В каждой ячейке находится список тагов. Раскрываем в матрицу.
#####
#table(unlist(dfMO$tagsList), useNA = "ifany")
dfTags <- select (dfMOMos, uid, tagsList) %>% 
    # "разворачиваем" ячейку со списком значений в набор строк с одним значением в ячейке.
    unnest(tagsList) %>% 
    # разворачиваем столбец значений в набор двоичных булевых столбцов
    dcast(uid ~ tagsList, fill=0, length) 
    
#View (dfTags)
# Проверка корректности
# select (dfMO, uid, tagsList) %>% 
#     inner_join(dfTags, by = c("uid"="uid")) %>% View

#dfTags <- dfTags[-21] #NA
colnames(dfTags)[2] <- "tagVegetarian"
colnames(dfTags)[3] <- "tagGourmet"
colnames(dfTags)[4] <- "tagJoinCulture"
colnames(dfTags)[5] <- "tagBeach"
colnames(dfTags)[6] <- "tagFashion"
colnames(dfTags)[7] <- "tagCities"
colnames(dfTags)[8] <- "tagShopping"
colnames(dfTags)[9] <- "tagHistory"
colnames(dfTags)[10] <- "tagNightLife"
colnames(dfTags)[11] <- "tagTourist"
colnames(dfTags)[12] <- "tagNaturalist"
colnames(dfTags)[13] <- "tagLuxury"
colnames(dfTags)[14] <- "tagSilence"
colnames(dfTags)[15] <- "tagExtreme"
colnames(dfTags)[16] <- "tagFamily"
colnames(dfTags)[17] <- "tagSenior"
colnames(dfTags)[18] <- "tagArts"
colnames(dfTags)[19] <- "tagEconom"
colnames(dfTags)[20] <- "tagEco"
colnames(dfTags)[21] <- "tagNone"
#View (dfTags)
#####


## hotelsReviewed
######
dfHotelsReviewed <- select (dfMOMos, uid, hotelsReviewed) %>% 
    # "разворачиваем" ячейку со списком значений в набор строк с одним значением в ячейке.
    unnest(hotelsReviewed) %>% 
    # разворачиваем столбец значений в набор двоичных булевых столбцов
    dcast(uid ~ hotelsReviewed, fill=0, length) 
colnames(dfHotelsReviewed)[-1] <- paste0("hotelReviewed_", colnames(dfHotelsReviewed)[-1])
#убираем неправильные символы из имен столбцов, чтобы R не обрамлял их в кавычки 
#если этого не сделать, будут ошибки при обучении Decision Tree (rpart)
colnames(dfHotelsReviewed) <- stri_replace_all_regex(colnames(dfHotelsReviewed), " |-", "_" )
colnames(dfHotelsReviewed) <- stri_replace_all_fixed(colnames(dfHotelsReviewed), "&", "AND" )
colnames(dfHotelsReviewed) <- stri_replace_all_regex(colnames(dfHotelsReviewed), ",|\\*|'", "" )
#View (dfHotelsReviewed)
#######

## Сборка результирующего датафрейма
dfMOMosNormalized <- dfMOMos %>% 
    select (-one_of(normalizeList)) %>%
    inner_join(dfNormalized, by = c("uid"="uid")) %>%
    inner_join(dfTags, by = c("uid"="uid")) %>% 
    inner_join(dfHotelsReviewed, by = c("uid"="uid")) %>%
    select (-tagsList, -hotelsReviewed)

#View (dfMOMosNormalized)
#colnames (dfMOMosNormalized)

#saveRDS (dfMOMosNormalized, "data/MaldivesMOMosNormalized.rds") #memberTitle - factor
#saveRDS (dfMOMosNormalized, "data/MaldivesMOMosNormalized_v2.rds") #memberTitle - число в диапазоне [0, 1]
```

**Примечание:**  Подготовка данных для всех пользователей, оставивших отзывы об отелях на Мальдивах, приведена в membersFeatures.Rmd.

## Разведка нормализованных данных

Посмотрим заголовок данных после нормализации, выведем первые 40 параметров (столбцов).

```{r headNormalized, echo=FALSE, warning=FALSE, message = FALSE, cache=TRUE}
head (dfMOMosNormalized[1:40], )
dfTrain <- dfMOMosNormalized[!is.na(dfMOMosNormalized$class),]
```


```{r featuresReviewsNormalized, echo=FALSE, warning=FALSE, message = FALSE, cache=TRUE, fig.width=10}
#par (mfrow=c(1,2))
p1 <- featurePlot (x = dfTrain[ ,c(countFeatures[1:5])],
             y = as.factor(dfTrain$class),
             plot="pairs", auto.key=list(columns=2))
p2 <- featurePlot (x = dfTrain[ ,c(countFeatures[6:9])],
             y = as.factor(dfTrain$class),
             plot="pairs", auto.key=list(columns=2))
print (p1, position = c(0,0,0.5,1), more=TRUE)
print (p2, position = c(0.5,0,1,1))
```

Из графиков видим, что параметры *Count стали более информативными, однако визуально выделить категории пользователей не просто.


```{r featuresSet3and4Normalized, echo=FALSE, warning=FALSE, message = FALSE, cache=TRUE, fig.width=8}
p3 <- featurePlot (x = dfTrain[ ,c("memberTitle", "sex", "registrationYear", "ageGroup")],
             y = as.factor(dfTrain$class),
             plot="pairs", auto.key=list(columns=2))
p4 <- featurePlot (x = dfTrain[ ,c("country", "city")],
             y = as.factor(dfTrain$class),
             plot="pairs", auto.key=list(columns=2))
print (p3, position = c(0,0,0.5,1), more=TRUE)
print (p4, position = c(0.5,0,1,1))

#table (dfTrain$memberTitle)
```
