---
title: "Подготовка параметров пользователя Трипадвизора"
author: "Alexey Shovkun"
date: "Sunday, April 05, 2015"
output: html_document
---

```{r init, echo=FALSE, results='hide', message=FALSE, warning=FALSE}
#eval(parse('C:/Work/R_Sentiment/textFunctions.R',encoding = "UTF-8"))

require (ggplot2); 
#require(gridExtra)
require (stringi)
require (dplyr)
require(tidyr) #unnest
require(reshape2) #dcast
require(caret) #dummyVars

dfMO <- readRDS("data/MaldivesMOClassified.rds") 

```

На данном этапе подготовим параметры (features) пользователей сайта Tripadvisor.ru на основе имеющегося набора данных, полученного со страниц типа "Member Overlay". В качестве исходного набора данных берем данные обо всех пользователях изо всех стран, оставлявших отзывы хотя бы об одном отеле на Мальдивах.

```{r overview, echo=FALSE,  message=FALSE, warning=FALSE}
head (dfMO)
```

Проанализировав структуру исходных данных, принимаем решение выполнить следующие преобразования параметров пользователя:

- без изменений:  uid, memberName, urlMessage, url, class.
- нормализация в диапазон (0,1): registrationYear, *Count.
- развертывание текстового столбца в булевы переменные:  memberTitle, ageGroup, sex, country, city.
- развертывание списочного столбца в булевы переменные: tagsList.

Пользователь может иметь какое-либо звание (memberTitle) или не иметь никакого. Звания организованы в 5 уровней:
1. Младший критик
2. Критик
3. Старший критик
4. Профессиональный критик
5. Эксперт
Для начала развернем этот параметр в 5 двоичных параметров. Другой возможный вариант - один чисчловой параметр в диапазоне [0,1], где 0 соответствует отсутствию звания, а 5 - уровню эксперт.

```{r transformMembers, echo=FALSE, message=FALSE, warning=FALSE, cache=TRUE}
## tagsList. В каждой ячейке находится список тагов. Раскрываем в матрицу.
#table(unlist(dfMO$tagsList), useNA = "ifany")
dfTags <- select (dfMO, uid, tagsList) %>% 
    # "разворачиваем" ячейку со списком значений в набор строк с одним значением в ячейке.
    unnest(tagsList) %>% 
    # разворачиваем столбец значений в набор двоичных булевых столбцов
    dcast(uid ~ tagsList, fill=0, length) 
    

# Проверка корректности
# select (dfMO, uid, tagsList) %>% 
#     inner_join(dfTags, by = c("uid"="uid")) %>% View

dfTags <- dfTags[-21]
colnames(dfTags)[2] <- "tagVegetarian"
colnames(dfTags)[3] <- "tagGourmet"
colnames(dfTags)[4] <- "tagJoinCulture"
colnames(dfTags)[5] <- "tagBeach"
colnames(dfTags)[6] <- "tagFashion"
colnames(dfTags)[7] <- "tagCities"
colnames(dfTags)[8] <- "tagShopping"
colnames(dfTags)[9] <- "tagHistory"
colnames(dfTags)[10] <- "tagNightLife"
colnames(dfTags)[11] <- "tagTourist"
colnames(dfTags)[12] <- "tagNaturalist"
colnames(dfTags)[13] <- "tagLuxury"
colnames(dfTags)[14] <- "tagSilence"
colnames(dfTags)[15] <- "tagExtreme"
colnames(dfTags)[16] <- "tagFamily"
colnames(dfTags)[17] <- "tagSenior"
colnames(dfTags)[18] <- "tagArts"
colnames(dfTags)[19] <- "tagEconom"
colnames(dfTags)[20] <- "tagEco"
#View (dfTags)

# избавляемся от списка, т.к. caret не понимает list внутри дата фрейма
dfMO <- inner_join(dfMO, dfTags, by = c("uid"="uid")) %>% select (-tagsList)
rm (dfTags); 
#View(dfMO)
dfMO$ageGroup[dfMO$ageGroup==""] <- NA
dfMO$sex[dfMO$sex == ""] <- NA
dfMO$country[dfMO$country == ""] <- NA
dfMO$city[dfMO$city == ""] <- NA
dfMO$country <- stri_trans_tolower(dfMO$country)
dfMO$city <- stri_trans_tolower(dfMO$city)

# стран и городов слишком много. не хватает ОЗУ для их "развертывания", да и не ясно, нужно ли это вообще?
dummies <- dummyVars(uid ~ memberTitle + ageGroup + sex , data = dfMO)
#head(predict(dummies, newdata = dfMO))
dfMONew <- predict(dummies, newdata = dfMO)
dfMONew[is.na(dfMONew)] <- 0 #Избавляемся от NA, устанавливая их = 0 

#Масштабируем числовые поля в интервале [0,1]
dfMONumeric <- select (dfMO, ends_with("Count")) 
dfMONumeric[is.na(dfMONumeric)] <- 0 #Избавляемся от NA, устанавливая их = 0 

preProc <- preProcess (dfMONumeric, method="range")
dfMONumeric <- predict(preProc,dfMONumeric) 
#View(dfMONumeric)

dfMONormalized <- cbind (uid=dfMO$uid, dfMONew, dfMONumeric, select (dfMO, starts_with("tag")))
View (dfMONormalized)
rm (list = c("dfMONew", "dfMONumeric"))

# Старый метод, Вместо него используем caret
# ## memberTitle
# dfMemberTitle <- reshape2::dcast(dfMO, uid*memberName ~ memberTitle, fill=0, length)
# colnames (dfMemberTitle)[3:8] <- c("title2", "title1", "title4", "title3", "title5", "title0")
# dfMemberTitle <- dfMemberTitle[,c(1,2,8,4,3,6,5,7)]
# #head(dfMemberTitle)
# 
# # альтернативный способ
# # mMemberTitle <- model.matrix( ~ 0 + memberTitle, dfMO)
# # colnames (mMemberTitle) <- c("memberTitle2", "memberTitle1", "memberTitle4", "memberTitle3", "memberTitle5")
# # mMemberTitle <- mMemberTitle[,c(2,1,4,3,5)]
# # head(mMemberTitle)
# 
# 
# ## ageGroup
# dfMO$ageGroup[dfMO$ageGroup==""] <- NA
# dfAgeGroup <- reshape2::dcast(dfMO, uid*memberName ~ ageGroup, fill=0, length)
# colnames (dfAgeGroup)[3:10] <- c("age1317", "age1824", "age2534", "age3549", "age5064", "age65", "age12", "ageUnknown")
# dfAgeGroup <- dfAgeGroup[,c(1,2,10,9,3,4,5,6,7,8)]
# head(dfAgeGroup)
##собираем итоговый дата фрейм
#head(cbind(dfMO, dfMemberTitle[-c(1,2)]))

```

```{r kMeans, echo=FALSE,  message=FALSE, warning=FALSE, cache=TRUE}
wssplot <- function(data, nc=15, seed=20150405){
    # from http://www.r-statistics.com/2013/08/k-means-clustering-from-r-in-action/
    wss <- (nrow(data)-1)*sum(apply(data,2,var))
    for (i in 2:nc){
        set.seed(seed)
        wss[i] <- sum(kmeans(data, centers=i)$withinss)
        }
    qplot (x=1:nc, y = wss, xlab="Число кластеров",
         ylab="Сумма квадратов отклонений внутри кластера") +  
         geom_line(colour='brown', linetype="dashed") + 
         geom_point(colour = 'salmon', size = 5) 
}

wssplot (dfMONormalized[-1], 20) # по методу локтя выбираем количество кластеров = 4

set.seed(20150405)
km <- kmeans (dfMONormalized[-1], centers=4, iter.max = 20 
              , nstart=50 #сколько раз случайно выбирать кластеры
              )
print(km)
table(km$cluster)
km$centers
summary(km)
```
